臺灣臺中地方法院行政訴訟判決
111年度交字第58號
原      告  周佩瑩  
被      告  臺中市交通事件裁決處
                      設臺中市○○區○○○路00號
代  表  人  黃士哲    住同上
訴訟代理人  黃曉妍律師
上列當事人間交通裁決事件，原告不服被告民國111年2月24日中
市裁字第68-GDJ410569、68-GDJ410570號裁決書，提起行政訴訟
，本院判決如下：
    主  文
原告之訴駁回。
訴訟費用新臺幣參佰元由原告負擔。
    事實及理由
一、程序事項：按行政訴訟法第237 條之7 規定，交通裁決事件
    之裁判，得不經言詞辯論為之。本件屬交通裁決事件，依兩
    造所述各節及卷內資料其事證已臻明確，本院認無經言詞辯
    論之必要，爰不經言詞辯論而為判決。
二、事實概要：原告所有號牌BED-8066號自用小客車(下稱系爭
    車輛）先後於：(一)民國110年11月11日18時29分許，行經
    臺中市○區○○路○段00號附近，因「未依規定使用方向燈」之
    違規行為，(二) 110年11月11日18時29分許，行經臺中市○
    區○○路○段00號附近，因「任意跨越兩條車道行駛」之違規
    行為，遭民眾於110年11月12日檢具事證檢舉，為臺中市政
    府警察局第一分局（下稱舉發機關）員警認定該車違反道路
    交通管理處罰條例第42條、45條第1項第12款之規定，逕行
    對車主即原告掣開第GDJ410569、GDJ410570號舉發違反道路
    交通管理事件通知單。故被告續於111年2月24日以中市裁字
    第68-GDJ410569、68-GDJ410570號裁決書（下稱原處分一、
    二），依道路交通管理處罰條例第42條、第45條第1項第12
    款、第63條第1項及「違反道路交通管理事件統一裁罰基準
    表」之規定，按期限內到案之基準，裁處原告第1階段罰鍰
    新臺幣1,200元、罰鍰新臺幣（下同）600元並記違規點數1
    點。
三、原告主張略以：本件原告遭開立之罰單，依員警提出之行車
    紀錄器畫面顯示，均係110年11月11日晚上18時28分46秒至5
    4秒間之自然上之單一駕駛行為，顯然係在同一變換車道行
    為而跨越兩車道行駛及未打方向燈...本件違反一事不二罰
    之規定等語，並聲明：原處分一、二撤銷，訴訟費用由被告
    負擔。
四、被告答辯則以：
  ㈠本件應適用之法律依據為道路交通管理處罰條例第42條、第4
    5條第1項第12款、第63條第1項第1款、第3款第7條之1、道
    路交通安全規則第98條第1項第5款、道路交通標誌標線號誌
    設置規則第149條第1項第1款第7目、行政罰法第25條等規定
    。
  ㈡案經轉據舉發機關111年1月14日中市警一分交字第111000231
    3號函復說明略以：「二、本案係民眾檢舉案件，經員警審
    核違規事實後逕行舉發，俟經再次檢視相關資料，事證明確
    舉發無誤。三、檢附相關資料1份」。
  ㈢次查舉發機關檢附之採證光碟，確認：檢舉民眾行車紀錄器
    畫面時間畫面時間2021/11/11 18：28：46至時18：28：50
    時，檢舉車輛(下稱：該車)行駛於臺中市中區三民路二段(
    東北向)，號牌BED-8066自小客車(下稱：系爭車輛)位於該
    車右前方。係爭車輛車身同時跨越兩條車道行駛並穿越三民
    路二段與中山路口前行。18：28：57至18：29：03，系爭車
    輛剎車燈亮起，並自外側車道變換至內側車道，期間為顯示
    方向燈。
　㈣從上揭資料顯示，系爭車輛先後行經上開路段，確有意跨越
    兩車道行駛、變換車道未規定使用方向燈之違規行為，認系
    爭車輛事證明確，其駕駛行為超乎用路人之合理期待，多次
    破壞交通秩序，自應受罰。又上開任意跨越兩車道行駛及變
    換車道未規定使用方向燈之違規行為，雖時間上相近，惟上
    開違規行為發生於不同路段，並無空間上之連續性，客觀上
    原告系基於個別獨立之故意過失，先後實施個別違規行為之
    相異構成要件，違反之義務不相同，認上開違規行為核屬數
    行為，自應依「行政罰法」第25條規定予以分別處罰等語，
    並聲明：原告之訴駁回，訴訟費用由原告負擔。
五、本院之判斷：
  ㈠按「汽車在同向二車道以上之道路（車道數計算，不含車種
    專用車道、機車優先道及慢車道），除應依標誌或標線之指
    示行駛外，並應遵守下列規定：五、除準備停車或臨時停車
    外，不得駛出路面邊線或跨越兩條車道行駛。」、「汽車駕
    駛人，爭道行駛有下列情形之一者，處新臺幣6百元以上1千
    8百元以下罰鍰：十二、任意駛出邊線，或任意跨越兩條車
    道行駛。」、「汽車駕駛人有下列各款所列條款之一者，除
    依原條款處罰鍰外，並予記點：一、有……第45條、……情形之
    一者，各記違規點數1點。」道路交通安全規則第98條第1項
    第5款、道路交通管理處罰條例第45條第1項第12款、第63條
    第1項第1款分別定有明文。
　㈡次按「行車遇有轉向、減速暫停、讓車、倒車、變換車道等
    情況時所用之燈光及駕駛人之手勢，應依下列規定：六、變
    換車道時，應先顯示欲變換車道方向之燈光或手勢。」道路
    交通安全規則第91條第1項第6款定有明文；次按「汽車駕駛
    人，不依規定使用燈光者，處新臺幣1,200元以上3,600元以
    下罰鍰。」道路交通管理處罰條例第42條亦有明文。
  ㈢經查，本院勘驗調查舉發機關提供之採證光碟，製成勘驗筆
    錄附卷為證（見本院卷第91頁），勘驗結果為：檢舉民眾行
    車紀錄器畫面時間畫面時間2021/11/11 18：28：46時至時1
    8：28：50時，檢舉民眾車輛(下稱該車)沿臺中市中區三民
    路二段往東北方向行駛，畫面顯示號牌BED-8066自小客車(
    下稱系爭車輛)位於該車右前方，系爭車輛車身同時跨越兩
    條車道行駛，並穿越三民路二段與中山路口，18：28：57時
    至18：29：03，系爭車輛未顯示左側方向燈即自外側車道變
    換至內側車道等情，亦為原告所不爭執，故就此部分之事實
    ，應可認定。足認原告駕駛系爭車輛確有變換車道前未使用
    方向燈，構成道路交通管理處罰條例45條第1項第12款、第4
    2條之規定。
  ㈣再按「第7條之2之逕行舉發案件有下列情形之一者，得連續
    舉發：一、逕行舉發汽車行車速度超過規定之最高速限或低
    於規定之最低速度或有第33條第1項、第2項之情形，其違規
    地點相距6公里以上、違規時間相隔6分鐘以上或行駛經過一
    個路口以上。但其違規地點在隧道內者，不在此限。」，行
    為時道路交通管理處罰條例第85條之1第2項第1款所明定。
    依據司法院釋字第604號解釋意旨，有關連續交通違規行為
    認定之規定，乃立法者考量該違規事實之存在，對公益或公
    共秩序確有影響，使主管機關得藉舉發其違規事實之次數，
    作為認定其違規行為之次數，而予以多次處罰，不生一行為
    二罰之問題，與法治國家一行為不二罰之原則，並無牴觸。
    查原告二次分別遭舉發之違規時間（110年11月11日18時28
    分46秒至50秒、18時28分57秒至29分03秒）、地點（臺中市
    ○區○○路○段00號、臺中市○區○○路○段00號），兩次違規時間
    、地點均不同，故原告之違規行為非連續為之，對於各路段
    交通安全亦造成多次且不同之危害，縱依上述道路交通管理
    處罰條例第85條之1第2項第1款之規定，既然原告已行駛經
    過一個路口以上，是仍符合得連續舉發。至於道路交通管理
    處罰條例第7條之1雖於110年12月22日增訂第3項規定（於11
    1年4月30日施行）：「民眾依第一項規定檢舉同一輛汽車二
    以上違反本條例同一規定之行為，其違規時間相隔未逾六分
    鐘『及』行駛未經過一個路口以上，公路主管或警察機關以舉
    發一次為限。」，惟本件違規時間係110年11月11日檢舉，
    並已於110年12月23日製單完成舉發，則於舉發時既無前揭
    新增訂規定可資適用，其舉發程序於法要無違誤，併此敘明
    。是被告依舉發事實予原處分一、二裁罰原告，並未違反一
    行為不二罰原則。原告主張尚難採取，原處分一、二，應屬
    有據。
六、綜上所述，原告違規事證明確，被告依法所為原處分一、二
    並無違誤，原告訴請撤銷，為無理由，應予駁回。
七、本件第一審裁判費為300 元，應由原告負擔，爰確定第一審
    訴訟費用額如主文第2 項所示。
據上論結，本件原告之訴為無理由，依行政訴訟法第237 條之7
、第98條第1 項前段、第237 條之8 第1 項，判決如主文。
中　　華　　民　　國　　111 　年　　9 　　月　　2 　　日
　　　　　　　　　行政訴訟庭　法　官　楊萬益
以上正本證明與原本無異。
如不服本判決，應於判決送達後20日內，向本院提出上訴狀並表
明上訴理由（原判決所違背之法令及其具體內容或依訴訟資料可
認為原判決有違背法令之具體事實），其未表明上訴理由者，應
於提出上訴後20日內向本院補提理由書（上訴狀及上訴理由書均
須按他造人數附繕本，如未按期補提上理由書，則逕予駁回上訴
），並應繳納上訴裁判費新臺幣750元。
中　　華　　民　　國　　111 　年　　9 　　月　　2 　　日
　　　　　　　　　　　　　　　書記官　林柏名